臺灣臺北地方法院民事裁定　　　　　　　 96年度聲再字第9號
聲　請　人　乙○
相　對　人　台大醫院
法定代理人　甲○○
上列當事人間請求損害賠償事件，聲請人對於中華民國95年12月
29日本院94年度醫小上字第2號確定裁定聲請再審，本院裁定如
下：
    主  文
再審之聲請駁回。
聲請再審程序費用由聲請人負擔。
    理  由
一、按對於確定裁定而有民事訴訟法第496條第1項或第497條之
    情形者，得準用再審程序之規定，民事訴訟法第507條定有
    明文。上開規定依民事訴訟法第436條之32第4項規定，於小
    額事件之再審程序準用之。又小額訴訟程序之當事人除因原
    法院違背法令致未能提出之情形外，於第二審程序不得提出
    新攻擊或防禦方法，民事訴訟法第436條之28定有明文。上
    開規定立法之旨在於貫徹小額程序之簡速性，避免因當事人
    於上訴程序提出新事實及證據而延滯訴訟，是小額訴訟程序
    得據為判決基礎之訴訟資料，應以當事人於第一審言詞辯論
    終結前提出者為限，故第二審法院審核第一審訴訟程序及判
    決內容有無違背法令，原則上亦應以第一審程序已提出之訴
    訟資料為據。
二、聲請人聲請再審意旨略以：本件第二審合議庭於審理94 年
    度醫小上字第2號案件為裁定時，漏未審酌聲請人於第一審
    即提出之重要證物錄音帶，而上開證物乃台大醫院精神科病
    房之護士對話的錄音帶，足證台大醫院於第一審陳稱於民國
    （下同）89年間在精神科病房內即設有告示牌告知病患病房
    設有監視器等事為不實。爰依民事訴訟法第496條規定，對
    原確定裁定聲請再審云云。
三、經查聲請人聲請再審並未對原確定裁定有何再審事由詳細表
    明，而本院亦於96年5月16日發函聲請人，請其自送達翌日3
    日內補正敘明再審依據及法律上理由。而聲請人於96年5月
    23日收受送達（寄存送達）有送達回證在卷可稽，而本件再
    審聲請人迄未表明，對本院94年度醫小上字第2號認為聲請
    人上訴為不合法而予駁回之裁定，究竟有何合於再審事由之
    具體情事，是參酌最高法院73年台聲第377號裁定（判例）
    意旨，本件聲請人聲請再審，自非合法，應予駁回。
四、再按民事訴訟法第496條所謂當事人發見未經斟酌之證物，
    係指在前訴訟程序事實審之言詞辯論終結前已存在之證物，
    因當事人不知有此，致未斟酌，現始知之者而言。所謂發見
    得使用之證物亦同，係指在前訴訟程序雖知有此證物而不能
    使用，現始得使用者而言。若在前訴訟程序事實審言詞辯論
    終結前，尚未存在之證物，本無所謂發見，自不得以之為再
    審理由。查本件聲請人主張之錄音帶於第一審小額訴訟程序
    中即已提出（94年北醫小字第1號卷第165頁背面），且係於
    言詞辯論終結後始提出，是參照上述及首開說明，顯與「發
    現未經斟酌之證物」不相符，從而聲請人聲請再審亦非合法
    。
五、結論：依民事訴訟法第第436條之32第4項、507條、第502條
    第1項、第95條、第78條，裁定如主文。
中　　華　　民　　國　　96　　年　　7　　月　　26　　日
                  民事第四庭  審判長法　官　 林麗玲
　　　　　　　　　　　　　　　　　　法　官   林玲玉
　　　　　　　　　　　　　　　　　　法　官　 洪遠亮
以上正本係照原本作成。
本裁定不得抗告。
中　　華　　民　　國　　96　　年　　7　　月　　26　　日
                         　　　　　 書記官　 陳莉庭
